【裁判字號】    98,易,2782
【裁判日期】    990226
【裁判案由】    傷害等
【裁判全文】
臺灣板橋地方法院刑事判決              98年度易字第2782號
公  訴  人  臺灣板橋地方法院檢察署檢察官
被      告  乙○○
上列被告因傷害等案件，經檢察官提起公訴（九十八年度偵字第
二四四六五號），本院判決如下：
    主  文
乙○○公然侮辱人，處拘役肆拾日，如易科罰金，以新臺幣壹仟
元折算壹日；又傷害人之身體，累犯，處有期徒刑參月，如易科
罰金，以新臺幣壹仟元折算壹日。
    事  實
一、乙○○於民國九十五年間因竊盜案件，經臺灣板橋地方法院
    於九十六年一月八日以九十五年度易字第一八五四號判處有
    期徒刑十月確定，於九十六年三月七日入監執行，後經臺灣
    板橋地方法院以九十六年度聲減字第一一六八號減刑為有期
    徒刑五月，如易科罰金，以銀元三百元折算一日，並於九十
    六年八月六日執行完畢（於下列傷害部分構成累犯），仍不
    知悔改。其居住在臺北縣樹林市○○街七十一巷九號三樓，
    平日與鄰居間即因騎樓停車問題感情不睦，迭生爭執。於九
    十八年七月十九日二十二時許，乙○○為方便機車停放，遂
    挪動居住於同棟大樓二樓甲○○所有之機車，甲○○聞聲下
    樓查看，並於樓梯間詢問乙○○是否隨意移動其機車，因乙○○與甲○○素有心結，乙○○因此心生不滿，即基於公然
    侮辱之犯意，在上開供大樓住戶通行，多數人得以共見共聞
    之場所，以台語三字經「幹你娘、雞掰」辱罵甲○○，甲○○因害怕而躲進住家內，乙○○於行經二樓甲○○住家時，
    因氣憤難消，便以腳踹甲○○住家之大門，並續承前揭同一
    犯意，辱罵甲○○「幹你娘、雞掰」，甲○○之夫丙○○聞
    聲上前查看，乙○○同時又以台語「龜兒子、俗辣、無用的
    男人」之言詞辱罵丙○○，足以貶抑甲○○、丙○○二人之
    人格。嗣甲○○因恐住處大門被踹壞而開門，此時乙○○憤
    恨難消，即另行基於普通傷害之故意，以腳踹甲○○之腹部
    ，造成甲○○受有左側腹部挫傷及瘀血約四ｘ四公分、背部
    紅腫之傷害，旋經丙○○叫喚救護車送醫救治。
二、案經被害人甲○○、丙○○訴由臺北縣政府警察局樹林分局
    報請臺灣板橋地方法院檢察署檢察官偵查起訴。
    理  由
壹、程序方面：
    按被告以外之人於審判外之言詞或書面陳述，除法律有規定
    者外，不得作為證據；又被告以外之人於審判外之陳述，雖
    不符合同法第一百五十九條之一至第一百五十九條之四之規
    定，但經當事人於審判程序同意作為證據，法院審酌該言詞
    陳述或書面陳述作成時之情況，認為適當者，亦得為證據。
    當事人、代理人或辯護人於法院調查證據時，知有第一百五
    十九條第一項不得為證據之情形，而未於言詞辯論終結前聲
    明異議者，視為有前項之同意，刑事訴訟法第一百五十九條
    第一項及第一百五十九條之五分別定有明文。經查，本判決
    下列所引用之各該被告以外之人於審判外之陳述（包含書面
    陳述），固屬傳聞證據，但檢察官及被告於本院準備程序及
    審判期日中，均同意此部分之證據有證據能力，且迄至言詞
    辯論終結前亦未撤回前開同意，本院審酌上開證據資料製作
    時之情況，尚無違法不當及證明力明顯過低之瑕疵，亦認為
    以之作為證據應屬適當，故揆諸前開刑事訴訟法第一百五十
    九條之五規定，認前揭證據資料均有證據能力，合先敘明。
貳、實體方面：
一、訊據被告乙○○於本院審理中，坦承以貶低甲○○、丙○○
    人格之穢語辱罵該二人之事實不諱，但矢口否認被訴傷害甲○○之犯行，辯稱：伊行經二樓時僅以腳踹門，甲○○並未
    開門相應，不可能傷害甲○○，亦不知甲○○如何受傷云云
    。惟查，上揭犯罪事實業據證人甲○○、丙○○二人證述綦
    詳，互核一致，並有樹林仁愛醫院診斷證明書一紙、甲○○
    受傷照片二張在卷可稽，且有現場衝突之錄音帶及譯文各一
    件附卷可按；而上開錄音紀錄經本院勘驗，被告確在場以貶
    抑人格之穢詞辱罵甲○○、丙○○，內容與提出之譯文相符
    ，此亦有本院九十九年一月十四日勘驗筆錄在卷可憑。被告
    雖執前詞置辯，但其確以腳踢傷甲○○之事實，除有前開證
    據外，證人即當地里長呂有富於偵查中亦具結證稱：伊前往
    上址時，甲○○之門有開一條縫，並非緊閉，且有扶甲○○
    上救護車等語，顯見被告所指甲○○並未開門相應乙節不實
    ，而依現場情形，若非甲○○受傷不適，何以通知救護車馳
    送醫院。再觀諸卷附診斷證明書、照片所載傷勢、位置，亦
    與甲○○指訴受害之情狀相符，是被告辯稱：甲○○並未開
    門，不可能受傷云云，不足採信。本案事證明確，被告乙○○之犯行堪予認定。
二、核被告乙○○以言詞侮辱甲○○、丙○○二人之行為，均係
    犯刑法第三百零九條第一項之公然侮辱罪；其毆傷甲○○之
    行為，則係犯刑法第二百七十七條第一項之普通傷害罪。被
    告以一行為同時辱罵甲○○、丙○○，所犯二公然侮辱罪間
    ，係一行為觸犯數罪名之想像競合犯，應依刑法第五十五條
    之規定從一重處斷，仍論以刑法第三百零九條第一項之公然
    侮辱罪。又被告有事實欄所載之有期徒刑執行前科，於九十
    六年八月六日執行完畢，有臺灣高等法院被告全國前案紀錄
    表在卷可憑，其於刑之執行完畢後，五年內故意再犯本件有
    期徒刑以上之傷害罪，為累犯，應依刑法第四十七條第一項
    之規定加重其刑（另所涉公然侮辱罪係處拘役、罰金之案件
    ，無累犯加重問題）。所犯上開公然侮辱、傷害罪間，犯意
    各別，行為互殊，應分論併罰。爰審酌被告犯罪之動機、目
    的、手段，鄰居間不知合睦相處，僅因停車細故即惡言、拳
    腳相向，被害人甲○○所受之傷勢，被害人丙○○為執業中
    醫師、甲○○為自由業之社會地位，犯罪所生之損害，雙方
    尚未達成和解，及犯罪後態度等一切情狀，認檢察官求處公
    然侮辱部分拘役四十日為適當，而依甲○○之傷勢，傷害部
    分求處有期徒刑六月尚嫌過重，本院審酌後分別就公然侮辱
    部分，處拘役四十日，傷害人之身體部分處有期徒刑三月，
    並均諭知易科罰金之折算標準，以資懲儆。
據上論斷，應依刑事訴訟法第二百九十九條第一項前段，刑法第
三百零九條第一項、第二百七十七條第一項、第五十五條、第四
十七條第一項、第四十一條第一項前段，刑法施行法第一條之一
，判決如主文。
本案經檢察官姜麗君到庭執行職務。
中    華    民    國    99    年    2     月    26    日
                        刑事第五庭  法  官  鄭水銓
以上正本證明與原本無異。
如不服本判決，應於收受送達後十日內向本院提出上訴書狀，其
未敘述上訴之理由者並得於提起上訴後十日內向本院補提理由書
（均須按他造當事人之人數附繕本）。
                                    書記官  許清秋
中    華    民    國    99    年    3     月    3     日
附錄本案論罪科刑法條全文：
刑法第二百七十七條
傷害人之身體或健康者，處三年以下有期徒刑、拘役或一千元以
下罰金。
犯前項之罪因而致人於死者，處無期徒刑或七年以上有期徒刑；
致重傷者，處三年以上十年以下有期徒刑。
刑法第三百零九條
公然侮辱人者，處拘役或三百元以下罰金。
以強暴犯前項之罪者，處一年以下有期徒刑、拘役或五百元以下
罰金。

司法院資訊處製作；財團法人民間司法改革基金會備份。
